臺灣高雄地方法院民事裁定
111年度雄簡聲字第62號
聲  請  人  李玉卿  

相  對  人  裕富數位資融股份有限公司

法定代理人  許國興  
上列當事人間聲請停止執行事件，本院裁定如下：
    主  文
聲請人供擔保新臺幣玖仟伍佰肆拾伍元後，本院一一一年度司執
字第九一六四三號清償票款強制執行事件，於本院一一一年度雄
簡字第一四三二號確認本票債權不存在事件判決確定、和解或撤
回起訴前應予停止強制執行。
    理  由
一、按強制執行程序開始後，除法律另有規定外，不停止執行；
    有回復原狀之聲請，或提起再審或異議之訴，或對於和解為
    繼續審判之請求，或提起宣告調解無效之訴、撤銷調解之訴
    ，或對於許可強制執行之裁定提起抗告時，法院因必要情形
    ，或依聲請定相當並確實之擔保，得為停止強制執行之裁定
    ，強制執行法第18條第1 、2 項定有明文。次按發票人主張
    本票係偽造、變造者，於前條裁定送達後20日內，得對執票
    人向為裁定之法院提起確認之訴。發票人主張本票債權不存
    在而提起確認之訴不合於第1 項之規定者，法院依發票人之
    聲請，得許其提供相當並確實之擔保，停止強制執行。非訟
    事件法第195 條第1 項、第3 項分別定有明文。又法院裁定
    准許停止強制執行所定之擔保金，係備供債權人因停止執行
    所受損害之賠償，其數額應依標的物停止執行後，債權人未
    能即時受償或利用該標的物所受之損害額，或其因另供擔保
    強制執行所受之損害額定之，非以標的物之價值或其債權額
    為依據，最高法院91年度台抗字第429 號裁定意旨可資參照
    。
二、聲請意旨略以：相對人前執本院111年度司票字第4736號裁
    定（下稱系爭本票裁定）對伊聲請強制執行，經本院執行處
    以111年度司執字第91643號受理在案（下稱系爭執行事件）
    ，惟系爭本票裁定之本票債權是否存在仍有疑義，伊已提起
    確認本票債權不存在之訴，經本院以111年度雄簡字第1432
    號（下稱系爭本案）受理在案，爰依非訟事件法第195 條第
    1 項、第2 項前段規定，請求裁定於系爭確認之訴判決確定
    前，停止系爭執行事件之強制執行程序等語。
三、經查：
  1.相對人以系爭本票裁定為執行名義，聲請本院以系爭執行事
    件受理，對聲請人所有之財產為強制執行，聲請人已對相對
    人提起系爭本案，請求確認系爭執行事件之如附表所示本票
    債權不存在，現由本院審理中之事實，業據本院調閱系爭本
    案、系爭執行事件卷宗查明屬實，則依前揭依前揭非訟事件
    法第195 條第1 、3 項規定，聲請人聲請停止系爭執行事件
    中關於附表所示本票之強制執行程序，係屬有據，
  2.又為確保相對人因聲請人聲請停止系爭執行事件執行不當，
    可能遭受之損害得獲賠償，並兼顧兩造之權益，本院爰命聲
    請人提供相當之金錢擔保後，停止強制執行。本院斟酌相對
    人持以聲請強制執行之系爭本票票據債權額為67,375元，亦
    即系爭本案之訴訟標的為67,375元，為不得上訴第三審事件
    ，並參考各級法院辦案期限實施要點第2 條規定，民事簡易
    事件第一審、第二審10月、2 年，訴訟期間應可評估約2 年
    10月，暨相對人因系爭執行事件停止執行，致受償時間延宕
    ，可能因延宕期間不能使用受償金錢，而受有相當於遲延利
    息之損失，或喪失因投資金錢預期可得之利益等一切情事，
    酌定本件擔保金以9,545元（計算式：67,375×5%×( 2+10/12
    ) = 9,545，元以下四捨五入）為適當。
四、依非訟事件法第195條第3 項，裁定如主文。
中　　華　　民　　國　　111 　年　　9 　　月　　20　　日
                  高雄簡易庭  法  官   鄧怡君
附表：

編號 發票日（民國） 票面金額（新臺幣） 發票人 到期日 1 111年2月25日 68,750元 李玉卿 111年4月25日 
以上正本係照原本作成。
如對本裁定抗告須於裁定送達後10日內向本院提出抗告狀，並繳
納裁判費新台幣1,000元。
中　　華　　民　　國　　111 　年　　9 　　月　　20　　日
                              書記官   吳語杰